臺灣臺南地方法院民事判決　九十三年度簡上字一三八號
　　上　訴　人　丙○○
　　訴訟代理人　乙○○
　　　　　　　　丁○○
　　被上訴人　　台南市政府
　　法定代理人　甲○○
　　訴訟代理人　蘇文奕律師
　　　　　　　　戊○○
右當事人間請求給付租金事件，上訴人對於中華民國九十三年十月十八日本院新市簡
易庭九十三年度新簡字第三四二號第一審判決提起上訴，經本院於民國九十四年二月
二十五日言詞辯論終結，判決如左：
    主      文
上訴駁回。
第二審訴訟費用由上訴人負擔。
    事      實
甲、上訴人方面：
一、聲明：
（一）原判決廢棄。
（二）被上訴人在第一審之訴駁回。
二、陳述：除與原判決記載相同者，茲引用外，補稱：
（一）被上訴人於民國八十二年間，為開闢臺南市○○路地○街商場，乃拆除海安路
      預定道路用地上之攤商，經攤商（上訴人亦列名其中）陳情，希被上訴人提供
      土地供攤商自行籌資興建臨時商場繼續營業，被上訴人遂提供前臺灣省政府教
      育廳代管之坐落臺南市○○區○○段四十六地號土地（即文中四十五號土地，
      以下簡稱系爭土地）安置商戶，當時被上訴人之市長施治明並未將系爭土地安
      置攤商之情事向前臺灣省政府教育廳呈報，因海安路地下街之工程期間預估是
      二年多，於是被上訴人於八十二年七月十五日發函予攤商代表即訴外人黃石紅
      要求其出具切結書，切結「本基地所搭建之任何地上、下物地下街工程全部
      完成後無條件拆除，並遷至地下街繼續營運及如有未盡事宜，願依照市府函文
      辦理，絕無異議。其搭建容納商戶及其營運需受本府派員監督，如有查獲不
      法之情事，將在無任何條件下取消其繼續營業權。本案需經法院公證後方得
      為之。茲所需一切費用由商戶全數支付。」，訴外人黃石紅乃於八十二年十
      月十日簽具承諾書後，攤商則開始集資於八十二年動工興建系爭商場建物，被
      上訴人則於八十三年五月十七日核發臨時建造執照，上述被上訴人所發函文、
      及訴外人黃石紅簽具之承諾書與臨時建造執照所載之附加條件觀之，均未提及
      「租金」之文字。
（二）詎事後，前臺灣省政府教育廳發現其代管之土地遭人佔用，被上訴人雖要求前
      臺灣省政府教育廳予以借用，惟遭拒絕，而系爭商場建物亦於八十三年六月完
      工，被上訴人立刻要求訴外人黃石紅於八十三年八月三日簽具切結書，切結一
      個月內督促攤商亦切結繳納土地租金，攤商知悉後，研商控告訴外人黃石紅背
      信。俟訴外人黃石紅切結後，被上訴人始於八十三年八月九日以八三南市工土
      字第二五九四八號函文代替臨時建築物使用執照。因攤商於八十三年六月改選
      自治會代表，故不承認原來是借用土地卻變成租用土地，因之拒絕簽租用土地
      之切結書，惟被上訴人在系爭商場即將開幕之前三天即八十三年十二月二十二
      日發函表示若攤商不簽具切結書，即予斷水、斷電，商戶仍堅持所使用土地是
      暫時安置性質，拒絕簽切結書，被上訴人乃又於八十五年二月二日發函未切結
      者除予以斷水、斷電外，亦將不准營業，上訴人唯有簽具切結書。
（三）被上訴人提供系爭土地，確保「安置」攤商，「安置」之當時亦確有要求攤商
      守其所擬之規定，根本未有提及租金之事，且上訴人簽具之切結書，其內容一
      開始即出現「借用」之文字。據悉被上訴人前市長施治明及張燦鍙任期內亦有
      撥款繳納系爭土地租金予前臺灣省政府教育廳，此事實即證明被上訴人遵守「
      安置」之德政，因之，攤商與被上訴人間就系爭土地為借用法律開係甚為明確
      。被上訴人現任市長甲○○不承認被上訴人前二任法定代理人向教育部繳納租
      金之事實，否定公法人施予百姓之「德政」，援用攤商所出具之切結書追討租
      金，顯嚴重影響百姓之權益，公法人之政策不能以其法定代理人之更換而將其
      政策更改，為維護上訴人之權益，自應駁回被上訴人在原審之訴。
（四）原審判決被上訴人勝訴，無非以上訴人簽具切結書，願繳納租金為據，惟租金
      為租賃契約之重要條件，被上訴人並未將此條件通知上訴人，上訴人未依此條
      件承租時，雙方租賃關係即無從認已合法成立，再者每戶攤位所使用之土地坪
      數並不相同，被上訴人要求每戶攤商給付相同之租金亦不合理。
三、證據：除援用原審立證方法外，並補提被上訴人八十二年七月十五日八二市府工
    土字第九三二三八號函、八十二年十一月四日南市工土字第一二０九三三號函、
    八十二年十二月十六日南市工土字第一二九八０二號函各一件、台灣省政府教育
    廳八十二年十一月二十六日八二教總字第九三六七九號函一件、被上訴人預算編
    列書一份、台南市○○路商場自治代表會八十三年七月十八日第一次成立會議紀
    錄一件及代表人名單一件為證。
乙、被上訴人方面：
一、聲明：如主文第一項所示。
二、陳述：除與原審判決記載相同者予以引用外，補充陳述如左：
（一）被上訴人於八十二年間，因開闢臺南市○○路地○街，徵收拆除道路預定地上
      之攤商，經攤商委由訴外人黃石紅代表全體攤商陳情要求被上訴人提供土地供
      其等自費興建商場，當時之市長遂批示提供系爭土地予攤商自費興建商場，並
      行文予攤商之代表黃石紅，此有陳情書及被上訴人八十二年七月十五日南市工
      土字第九三二五八號函在卷可稽，後來攤商才根據被上訴人行文予黃石紅之函
      文於系爭土地上興建海安路臨時綜合商場。於興建完成後，更由黃石紅以商場
      代表人身份向被上訴人申請核發臨時使用執照，復因黃石紅代表全體攤商於八
      十三年八月三日書立切結書，承諾願繳交租金符合台灣省政府教育廳所要求之
      有償租用原則，被上訴人遂於八十三年八月九日發給海安路臨時綜合商場臨時
      使用執照。顯見，海安路臨時綜合商場之攤商於向被上訴人陳情取得系爭土地
      興建商場之過程中，均委由黃石紅與原告協調，黃石紅自屬有權代理全體攤商
      ，否則全體攤商如何能根據被上訴人行文給黃石紅之函件於系爭土地上興建商
      場，並依據代表人記載為黃石紅之臨時使用執照辦理送水、送電以營業？
（二）另據證人葉泉林於另案證稱：「（問：你向黃石紅表示收取租金，他是否同意
      ？）就是他同意，所以才簽八十三年那張切結書的」、「（問：八十三年那張
      切結書是否也都是黃石紅代表簽立的？）是的」等語；且切結書係記載督促各
      攤位繳交切結書而非簽立切結書，顯係已代理為承諾後補呈契約之書面，再參
      諸卷附八十三年八月九日台南市政府之函稿說明欄記載：「本案如台端違反所
      出具切結書內容‧‧該地上物願無條件交由本府處理台端及所有攤戶，絕無異
      議」，足徵黃石紅於八十三年八月三日出具之切結書對全體攤商發生效力，係
      代理全體攤商向被上訴人承諾願意繳交租金。尤其，於台灣省政府教育廳決定
      有償租用原則後，倘若黃石紅簽立之切結書非係代理全體攤商而為，被上訴人
      豈會於同年八月九日發給商場臨時使用執照？因黃石紅若非基於代理人之身分
      而為承諾，則商場占有系爭土地將成無權占有之狀態。
（三）又使用租賃為諾成契約，一造約明以某物租予相對人使用，其相對人約明支付
      租金，即生效力。及租賃關係之成立，不以租金給付數額確定為必要。依土地
      法第一百零五條準用第九十七條第一項規定，可知法律已明文規定土地租金之
      上限。而台灣省政府既有訂定「台灣省省有基地租金率」，且出租系爭省有地
      給上訴人之被上訴人既兼地方行政機關之地位，於客觀上應可預期被上訴人將
      遵照上開法令規定辦理，故租金數額客觀上亦屬可得確定，否則訴外人黃石紅
      豈願於八十三年八月三日代表全體攤商切結承諾願繳交租金？再者，兩造就租
      金之數額確有意思表示合致乙節，參酌證人葉泉林於另案證稱：「（問：租金
      之收取如何決議？如何計算？）依照省政府向我們收取系爭土地之租金，再依
      攤商戶數平均收取」、「（問：你向黃石紅表示收取租金，他是否有同意？）
      就是他同意，所以才簽八十三年那張切結書」等語，益足徵之。故兩造於租賃
      之意思表示合致時，不僅業已約明應給付租金，且租金之數額於客觀上亦屬可
      得確定，兩造間之租賃關係應認業已成立。
三、證據：援引原審所提出之證據。
    理      由
一、本件被上訴人起訴主張：被上訴人於八十二年間，為開闢臺南市○○路地○街商
    場，乃拆除海安路預定道路用地上之攤商，經攤商組成臺南市○○路自救委員會
    ，陳情要求被上訴人提供土地供其等自費籌資興建臨時攤販集中商場繼續營業，
    被上訴人遂提供前臺灣省政府教育廳代管之系爭土地，出租予攤商興建海安路臨
    時綜合商場。因系爭土地原為省有地，租金數額之計算係依省有地出租規定計收
    ，即自八十五年七月起，按當期土地申報地價總額（承租面積即文中四十五號土
    地為三八六四七平方公尺，當期申報地價為每平方公尺九千元）及年租金率計算
    （即不分使用分區，一律按收租當期土地申報地價年息百分之五計算後六折計收
    ），並由各攤商依承租之攤位數（共規劃五百五十七個攤位）平均分攤，租金繳
    納方式，則由被上訴人開單，並由攤商於每年一月、七月分二期持向被上訴人繳
    納，系爭商場每年應繳之租金數額為新台幣（下同）一千零四十三萬四千六百九
    十元，由五百五十七個攤位平均分擔，每一攤位每年應繳之租金數額為一萬八千
    七百三十四元，每期應繳租金數額為九千三百六十七元。上訴人前向被上訴人承
    租系爭土地使用百貨區編號三三九之四一號、市場區編號三三九之三０二號及飲
    食區三三九之三三二、三三三號共四攤位，自八十八年一月一日起至九十二年十
    二月三十一日止，合計應支付租金三十七萬四千六百八十元，迄未繳交。爰依租
    賃契約之法律關係，請求上訴人給付積欠租金三十七萬四千六百八十元，及自附
    表所示各筆金額之利息起算日起均至清償日止，按週年利率百分之五計算之利息
    等情。
二、上訴人則以：否認兩造間有租賃契約關係存在，被上訴人於接受攤商陳情後，為
    安置攤商乃無償提供系爭土地予攤商興建商場，附帶條件只有該基地所搭建之地
    上、地下物於地下街工程全部完成後無條件拆除，及拆除所需一切費用由商戶全
    數支付。待海安路攤商依據該函於系爭土地上自費興建商場後，被上訴人始於八
    十三年十二月二十二日發函要求攤商戶簽具切結書，上訴人認所使用之土地係安
    置性質，乃拒絕簽切結書，然嗣因被上訴人以斷水、斷電，不准營業之方式，逼
    迫攤商簽署切結書，上訴人不得已始簽具切結書，惟被上訴人提供系爭土地確係
    安置性質，且上訴人所簽立之切結書亦載明係借用，並非租用，切結書內亦未提
    及租金數額，兩造間並無租賃關係存在等語，資為抗辯。
三、兩造不爭執之事實：
（一）被上訴人於八十二年間，為開闢臺南市○○路地○街商場，乃拆除海安路預定
      道路用地上之攤商，經攤商組成臺南市○○路自救委員會，由主任委員即訴外
      人黃石紅代表全體攤商以書面陳情，要求被上訴人提供土地供渠等自費籌資興
      建臨時攤販集中商場繼續營業，被上訴人遂提供系爭土地予自救委員會興建海
      安路臨時綜合商場，並有土地登記謄本、八十二年七月二日陳情書、八十二年
      七月十五日八二南市工土字第九三二五八號函在卷可稽。
（二）海安路拆遷戶因取得被上訴人提供之土地，乃集資興建海安路臨時綜合商場，
      並另組成海安路臨時綜合商場籌備委員會，同由黃石紅擔任主任委員。於商場
      興建完成後，亦由黃石紅代表全體攤商向被上訴人申請建築使用執照，並經被
      上訴人於八十三年八月九日以南市工土字第二五九四八號函文代替臨時建築使
      用執照在案，有卷附之臺南市政府工務局（83）南工造字第一００五號建造執
      照、八十三年八月九日南市工土字第二五九四八號函各一份可參。
（三）系爭海安路臨時綜合商場共規劃有五百五十七個攤位，上訴人使用商場內之百
      貨區編號三三三九之四一號、市場區三三九之三０二號及飲食區三三九之三三
      二號、三三三號四攤位。且上訴人就其使用之上開四攤位，曾於八十四年十月
      二十三日出具切結書四紙，承諾願繳交使用土地租金，該切結書並經本院公證
      處認證在案，並有切結書及認證書各四份附於本院九十三年促字第二四九八七
      號卷內可憑。
（四）上訴人並未向被上訴人繳交八十八年一月一日起至九十二年十二月三十一日止
      之租金。
四、兩造爭執之點：
    被上訴人主張兩造間就攤位所使用之系爭土地有租賃關係，其本於租賃契約得請
    求上訴人給付租金，為上訴人所否認，並以前揭情詞置辯。是本件爭執要點厥為
    ：兩造就上訴人使用之攤位坐落之系爭土地有無租賃關係存在？經查：
（一）按稱租賃者，謂當事人約定，一方以物租與他方使用、收益，他方支付租金之
      契約，民法第四百二十一條第一項定有明文。是當事人所支付者是否為租金？
      應以其支付是否為使用租賃物之對價而定，苟當事人合意以此等給付作為使用
      租賃物之對價，即應成立租賃關係，不以其給付數額確定，且與承租物之使用
      、收益相當為必要，最高法院八十六年臺上字第一三二六號判決意旨亦同此見
      解。上訴人曾於八十四年十月二十三日就上開四攤位分別出具切結書，表明願
      繳交所使用土地租金，並會同至法院認證等情，有被上訴人提出之切結書、認
      證書各四紙在卷可按，而該切結書中，既有「願繳交所使用土地租金」、「於
      海安路地下街完成或該地欲建校時願無條件自行拆除『本商場之所有地上物』
      並交回土地」之記載，且註明攤位分區、編號，足認兩造間就標的物、應給付
      租金、使用期間等項目已有合意。
（二）上訴人雖辯稱：切結書中既未載明租金詳細數額，且各商戶使用面積大小不一
      ，被上訴人僅依據單方面之意思計算租金並非公平，難認兩造對於租金之計算
      方式已達成合意云云。惟使用租賃為諾成契約，一造約明以某物租予相對人使
      用，其相對人約明支付租金，即生效力。且租賃關係之成立，不以租金給付數
      額確定為必要，已如前述。而依土地法第一百零五條準用第九十七條第一項規
      定，城市地方土地之租金，以不超過土地申報總價額年息百分之十為限，可知
      法律已明文規定土地租金之上限，又臺灣省政府於八十三年七月二十九日並以
      八三府財五字第六三一五二號函訂定「臺灣省省有基地租金率調整方案」，復
      明定臺灣省省有基地每年之租金率，不分使用分區，一律按收租當期土地申報
      地價年息百分之五計收，且符合列舉優惠事項者，並按應繳租金率以六折計收
      ；出租系爭土地之被上訴人既兼地方行政機關之地位，上訴人應可預期被上訴
      人將遵照上開法令規定辦理，故有關系爭土地租賃契約成立上所必要之租金數
      額，於客觀上亦屬可得確定，應足認兩造租賃契約之標的、租金及期間均已明
      確約定，且上訴人亦簽立系爭乙切結書同意支付租金，而租金數額又可得確定
      等情，則兩造間就系爭土地確實存有租賃關係可予認定，上訴人徒以切結書未
      載明租金數額否認租賃關係之存在，顯無可採。至於系爭商場縱如上訴人所稱
      ，商場內各攤商使用面積不同，但使用土地之對價與使用之土地面積非有必然
      之關連性，蓋使用之土地面積雖不同，然租賃雙方如就租金數額能達成合意，
      亦無不可。況且，系爭土地除攤商各自營業據點外，必然留有通道及其他公共
      空間，如攤商所需負擔之租金為各自占有使用範圍，則公共空間部分之租金又
      應如何分擔？因此，上訴人以攤商使用土地面積大小不一為由，認被上訴人計
      算租金方式顯失公平，而認未有合意云云，並無從採。
（三）至上訴人所辯：切結書係遭被上訴人脅迫而簽立，有違誠信原則云云，經查：
  １、被上訴人於八十二年間為開闢臺南市○○路地○街商場，乃拆除海安路預定道
      路用地上之攤販，經受拆除之攤商共同組成臺南市○○路自救委員會於八十二
      年七月二日出具陳情書，請求被上訴人提供土地作為暫時安置之用，俟海安路
      地下街商場興建完成後，再遷回營業；被上訴人隨於八十二年七月十五日以八
      二南市工土字第九三二五八號函覆，同意提供系爭土地供上訴人及其他攤商自
      行籌資興建系爭商場使用；嗣由臺南市○○路自救委員會主任委員黃石紅代表
      全體攤商，而於八十二年十月四日出具承諾書，表明接受被上訴人提供系爭土
      地及文中四十一號土地作為臨時商場及停車場使用，並同意於海安路地下街工
      程全部完成後或學校欲設立時，自行將所建於系爭土地上之建物無條件拆除；
      被上訴人亦於八十三年八月九日以八三南市工土字第二五九四八號函，同意核
      發系爭商場之臨時使用建築執照；其後，上訴人即於八十四年十月二十三日出
      具切結書並持向本院聲請認證核備在案等情，有上開陳情書、臺南市政府八十
      二年七月十五日八二南市工土字第九三二五八號函、承諾書、臺南市政府八十
      三年八月九日八三南市工土字第二五九四八號函各一件及切結書、認證書各四
      件在卷可稽，是依前揭上訴人簽立切結書之過程以觀，無非均係延續臺南市○
      ○路自救委員會與被上訴人協調如何取得系爭土地使用之相互約定事項，已難
      謂有何脅迫之情事。
  ２、被上訴人固於八十三年十二月二十二日以八三南市工土字第三九八八一號函通
      知訴外人黃石紅稱：「臺端代表申請『海安路臨時綜合商場』據悉欲於八十三
      年十二月二十五日開幕，請臺端依八十三年八月間所出具之切結書及八十二年
      十月四日法院認證之承諾書辦理，否則本府將依八十三年八月九日八三南市工
      土字第二五九四八號函說明辦理，並以斷水、斷電」等語，然查被上訴人上開
      函文之意旨，乃促使上訴人及其他攤商履行前所承諾使用系土地應負擔之義務
      ，倘上訴人及其他攤商不依約履行，則被上訴人將施以斷水、斷電之行政處分
      ，亦屬出租人之權利正當行使，核與所謂脅迫行為，須於客觀上係違法不當行
      為之要件，並不相符，是上訴人所辯伊遭被上訴人脅迫而簽立切結書云云，既
      未舉證以實其說，自無可採。
  ３、另按因詐欺或被脅迫，而為意思表示，表意人固得撤銷其意思表示，然應於發
      見詐欺或脅迫終止後，一年內為之，民法第九十二條第一項前段及第九十三條
      前段定有明文。是本件縱認被上訴人有脅迫上訴人簽立切結書之情事，惟該切
      結書自八十四年十月二十三日簽立迄今，亦已逾撤銷意思表示之一年除斥期間
      而不得再行撤銷，則該切結書自有拘束兩造之效力，是上訴人以該切結書係受
      脅迫而簽立，不具法律上效力為由云云，亦無可採。
（四）又使用借貸為無償契約，而租賃則為有償契約。當事人之一方以物租與他方使
      用、收益，他方支付租金，以為對價，不問其名稱為何，皆為租賃（最高法院
      四十六年台上字第五一九號判例參照）。本件上訴人所簽立之切結書，雖未有
      租金數額或計算方式之記載，但上訴人所簽立切結書既已分別載明使用商場編
      號三三九之四一號、三三九之三０二號、三三九之三三二號及三三九之三三三
      號攤位，且願繳交所使用土地租金等語，顯見上訴人有支付租金之意思
      ，並非
      無償使用，自難謂係使用借貸之關係，又上開攤位坐落之系爭土地又為省有土
      地，台灣省政府對於省有土地之租賃已有頒定「臺灣省省有基地租金率調整方
      案」，上訴人應能預期被上訴人將依該方案基準計算租金，是上訴人對租金之
      計算方式亦屬能預期，亦能推知已有合意。從而，被上訴人主張兩造間就上訴
      人所使用之攤位坐落之系爭土地有租賃關係存在，應為可採，被上訴人主張係
      無償借用之法律關係，顯與事實不符，為無可採。
五、末按給付有確定期限者，債務人自期限屆滿時起，負遲延責任，而遲延之債務，
    以支付金錢為標的者，債權人得請求依法定利率計算之遲延利息，民法第二百二
    十九條第一項、第二百三十三條第一項分別定有明文。本件被上訴人主張系爭土
    地租金數額之計算已如前述，並由攤商於每年一月、七月分二期持向被上訴人繳
    納，即一月係繳交前年度七月至十二月份租金，七月係繳交當年度一至六月份租
    金，而依前述，上訴人向被上訴人承租上開土地使用商場內之四個攤位，每期應
    繳租金為三萬七千四百六十八元，惟自八十八年一月一日起至九十二年十二月三
    十一日止，共計應繳租金三十七萬四千六百八十元，均未繳交，則被上訴人請求
    自各期應繳交租金期限屆滿之翌日起算至清償日止，按週年利率百分之五計算之
    法定遲延利息，自屬有據。
六、從而，被上訴人依據租賃契約之法律關係，請求上訴人給付被上訴人三十七萬四
    千六百八十元，及自附表所示各筆金額之利息起算日起均至清償日止，按週年利
    率百分之五計算之遲延利息，即有理由，應予准許。又本件係就民事訴訟法第四
    百二十七條第一項規定之簡易訴訟事件所為上訴人敗訴之判決，依民事訴訟法第
    三百八十九條第一項第三款規定，應依職權宣告假執行。原審判命上訴人如數給
    付，並依職權宣告假執行及依職權宣告預供擔保免為假執行，經核均無違誤。上
    訴意旨指摘原判決不當，求予廢棄改判，為無理由，應駁回其上訴。
七、結論：本件上訴為無理由，依民事訴訟法第四百三十六條之一第三項、第四百四
    十九條第一項、第七十八條，判決如主文。
中　　　華　　　民　　　國　　九十四　　年　　　三　　　月　　　十一　　日
                                    臺灣臺南地方法院民事第四庭
~B審判長法　官　吳森豐
~B　　　法　官　林臻嫺
~B　　　法　官　童來好
右正本證明與原本無異
本判決不得上訴
中　　　華　　　民　　　國　　九十四　　年　　　三　　　月　　　十一　　日
~B　    法院書記官　卓春成
附表
┌───┬─────────┬───────────┬─────────┐
│編　號│承　租　期　間    │    租　金　數　額    │     利息起算日   │
├───┼─────────┼───────────┼─────────┤
│ １   │  88.1～88.6      │      37468           │       88.8.1     │
├───┼─────────┼───────────┼─────────┤
│ ２   │  88.7～88.12     │       同右           │       89.2.1     │
├───┼─────────┼───────────┼─────────┤
│ ３   │  89.1～89.6      │       同右           │       89.8.1     │
├───┼─────────┼───────────┼─────────┤
│ ４   │  89.7～89.12     │       同右           │       90.2.1     │
├───┼─────────┼───────────┼─────────┤
│ ５   │  90.1～90.6      │       同右           │       90.8.1     │
├───┼─────────┼───────────┼─────────┤
│ ６   │  90.7～90.12     │       同右           │       91.2.1     │
├───┼─────────┼───────────┼─────────┤
│ ７   │  91.1～91.6      │       同右           │       91.8.1     │
├───┼─────────┼───────────┼─────────┤
│ ８   │  91.7～91.12     │       同右           │       92.2.1     │
├───┼─────────┼───────────┼─────────┤
│ ９   │  92.1～92.6      │       同右           │       92.8.1     │
├───┼─────────┼───────────┼─────────┤
│ １０ │  92.7～92.12     │       同右           │       93.2.1     │
├───┴─────────┴───────────┴─────────┤
│            合   計                        374680                     │
└───────────────────────────────────┘
